【裁判字號】    91,訴,1271
【裁判日期】    920227
【裁判案由】    妨害自由
【裁判全文】
臺灣桃園地方法院刑事判決                        九十一年度訴字第一二七一號
    公  訴  人  臺灣桃園地方法院檢察署檢察官
    被      告  乙○○  男  三.
右列被告因妨害自由案件，經檢察官提起公訴（九十一年度偵字第九二一二號），本
院判決如左：
        主  文
乙○○以非法方法剝奪人之行動自由，處拘役伍拾日，如易科罰金，以參佰元折算壹
日。
        事  實
一、乙○○係桃園縣八德巿介壽路二段十六號二樓住戶，於民國九十一年五月九日上
    午，其至桃園縣八德市○○路中華電信局表示電話已壞了三天，要求儘速派員前
    往修理，該局隨即於當日上午派員檢修完畢。又於當日下午二時十五分許，中華
    電信股份有限公司（下稱中華電信公司）桃園營運處復指派員工甲○○前往檢修
    上揭住處之電話，乙○○表示電話已修好了之後，仍讓甲○○進入住處再檢查一
    次，嗣於同日下午二時二十五分許，甲○○檢修測試完畢正欲離去之際，乙○○
    竟擋在住處通道，發表政見，並藉詞甲○○裝設監聽器、企圖監視，不讓甲○○
    離去，經甲○○出示員工證件表明無上開情事後，乙○○仍不讓其離去，朱某見
    狀有異，遂連繫其主管謝鐘前往桃園縣警察局八德分局四維派出所報案，約同日
    下午二時五十五分左右，四維派出所警員李建興等前往處理，李建興於查明甲○
    ○確係中華電信公司員工後，數度要求乙○○讓朱某離去，乙○○仍擋在出門通
    道不讓其離開，迄同日下午三時十五分許，經警以妨害行動自由之現行犯當場逮
    捕，甲○○始得離去，前後拘束甲○○之行動自由約五十分鐘左右。
二、案經桃園縣警察局八德分局報告臺灣桃園地方法院檢察署檢察官偵查起訴。
        理  由
一、訊據被告乙○○矢口否認有右揭犯行，辯稱：甲○○當天來修理電話，伊表示電
    話在早上就修好了，後來伊問有無證件，甲○○沒有出示，也沒有穿中華電信公
    司的制服，伊就跟他說「阿伯，喝茶啦，你要修理什麼？」等語，然後警察就出
    現了，將伊帶至警局，伊當時只是想確認甲○○是否為中華電信公司派來檢修電
    話之員工，並非故意不讓其離去云云。經查：（一）甲○○奉派檢修乙○○住處
    之電話，被告同意其入內再次檢查，其於檢修測試完畢欲離去之際，被告擋在住
    處通道，不讓其離去，經甲○○出示員工證件及告知樓下停放中華電信公司公務
    車表明身份後，被告仍不讓其離去，甲○○遂連繫其主管謝鐘報案處理一情，迭
    據證人甲○○於警、偵訊及審理時證述綦詳（見臺灣桃園地方法院檢察署九十一
    年度偵字第九二一二號偵查卷第七頁、第二十三頁、本院九十二年二月十三日審
    判筆錄第六頁至第九頁）；（二）又謝鐘據報後，與丙○○一同前往四維派出所
    報案，並於同日下午二時五十五分許，與警員李建興同至被告住處，當時被告仍
    擋在住處通道，不讓甲○○離去，警員李建興於甲○○出示員工證件、查看公務
    車及其身著中華電信制服後，確認朱某為中華電信公司員工，數度要求被告讓朱
    某離去，被告仍擋在出門通道不讓其離開，直至同日下午三時十五分許，經警以
    妨害行動自由之現行犯當場逮捕被告，甲○○始得離去等節，亦據證人甲○○、
    丙○○於警、偵訊及審理時證述（見臺灣桃園地方法院檢察署九十一年度偵字第
    九二一二號偵查卷第九頁背面、第十頁、第二十三頁背面、第二十九頁、第三十
    頁、本院九十二年二月十三日審判筆錄第十一頁、十二頁）及李建興於偵、審中
    證述（見臺灣桃園地方法院檢察署九十一年度偵字第九二一二號偵查卷第二十七
    頁至二十九頁、本院九十二年二月十三日審判筆錄第十三頁、第十四頁）在卷，
    其等證詞互核相符，堪予採信，並有甲○○身著中華電信員工制服照片及識別證
    各一張附卷足稽。徵諸上開證人之證詞可知，被告於甲○○證明其為中華電信員
    工及迄警員到場查明無訛後，理應讓甲○○離開，然仍拒不讓其離去，是被告確
    有無故妨害甲○○行動自由之犯行等情，應可認定。被告否認妨害自由，要屬飾
    詞卸責，洵不足採。事證明確，被告犯行，堪予認定。
二、核被告所為，係犯刑法第三百零二條第一項以非法方法剝奪人之行動自由罪。爰
    審酌被告犯罪之動機、目的、手段及其品性、智識程度、剝奪被害人行動自由之
    時間不長、犯罪所生之損害，及犯罪後態度等一切情狀，量處如主文所示之刑，
    並諭知易科罰金之折算標準。
據上論斷，應依刑事訴訟法第二百九十九條第一項前段，刑法第三百零二條第一項、
第四十一條第一項前段，罰金罰鍰提高標準條例第一條前段、第二條，判決如主文。
本案經檢察官何祖舜到庭執行職務。
中      華      民      國      九十二      年    二    月    二十七    日
                                臺灣桃園地方法院刑事第一庭
                                    法  官  黃梅淑
右正本證明與原本無異。
如不服本判決，應於判決送達後十日內向本院提出上訴狀( 應附繕本 )，上訴於
臺灣高等法院。
        書記官  孫立文
中        華        民        國   九十二   年   二   月    二十七    日
附論罪科刑依據之法條：
中華民國刑法第三百零二條
 (剝奪他人行動自由罪)
私行拘禁或以其他非法方法，剝奪人之行動自由者，處五年以下有期徒刑
、拘役或三百元以下罰金。
因而致人於死者，處無期徒刑或七年以上有期徒刑，致重傷者，處三年以
上十年以下有期徒刑。
第一項之未遂犯罰之。


司法院資訊處製作；財團法人民間司法改革基金會備份。
